臺灣臺北地方法院交通事件裁定　　　　　94年度交聲字第95號
　　異議人即
　　受處分人　甲○
上列異議人即受處分人因違反道路交通管理處罰條例案件，對於
臺北市交通事件裁決所中華民國93年12月16日所為之處分（原處
分案號：北市裁三字第裁22—E00000000號），聲明異議，本院
裁定如下：
    主  文
原處分撤銷。
甲○汽車駕駛人於行經有燈光管制之交叉路口闖紅燈，處罰鍰貳
仟柒佰元，記違規點數點。
    理  由
一、按駕駛人駕駛汽車，應遵守道路交通標誌、標線、號誌之指
    示，道路交通安全規則第90條前段定有明文，而道路交通標
    誌標線號誌設置規則第206條第5款第1目規定「圓形紅燈」
    之行車管制號誌係表示禁止車輛通行，如汽車駕駛人行經有
    燈光管制之交叉路口闖紅燈，處新臺幣（下同）1,800元以
    上5,400元以下罰鍰併記違規點數三點，道路交通管理處罰
    條例第53條、第63條第1項第3款定有明文。
二、本件異議人即受處分人甲○於民國93年10月2日15時5分許，
    駕駛車號ET—4805號自用小客車，在新竹市○○路往北走，
    紅燈右轉四維路，經新竹市警察局第一分局西門派出所員警
    ，以異議人前述車號汽車違反道路交通管理處罰條例第48條
    第2款規定，當場攔停後舉發，嗣異議人於應到案日期前，
    向原處分機關提出申訴，經原處分機關調查後仍認異議人有
    前開違規行為，原處分機關乃依道路交通管理處罰條例第48
    條第2款、第63條第1項第1款及違反道路交通管理事件統一
    裁罰基準表規定，於93年12月16日裁處異議人罰鍰1,800元
    。
三、訊據異議人否認有何違反道路交通管理處罰條例之行為，辯
    稱：伊當時正由臺亞加油站加油後離開加油站，於四維路與
    中山路交叉路口之紅綠燈下，等待綠燈直行四維路，並未由
    中山路右轉四維路；加油站固然有寫出口或入口，但是只要
    加油的人都可以自行選擇從那裡出去比較方便，所以伊的確
    是從四維路出來的云云。經查：異議人駕駛車號ET—4805號
    自用小客車紅燈右轉之違規事實，業據證人即新竹市警察局
    第一分局西門派出所警員何振山於本院94年2月21 日調查時
    結證稱：本件交通違規案件係伊舉發，當時伊與同事站在四
    維路超商旁邊的網咖前值勤，伊看到異議人駕車從中山路往
    北走接著紅燈右轉四維路；伊並沒有看到異議人的車子是否
    從加油站出來，況根據現場照片，加油站出口是中山路，而
    不是四維路等語明確。按證人係新竹市政府警察局第一分局
    西門派出所警員，亦為目睹異議人前開違規行為之人證，依
    卷存證據資料並無任何積極證據足以證明證人上開證詞係屬
    虛偽，亦無足以令人顯信證人證述為不可採之品性證據或前
    科證據存在，本院自不得僅以證人為本件指示開單告發異議
    人之員警而全盤抹煞其在訴訟上所具有之證人資格及其證言
    之證明力。況交通警員掣單舉發違反道路交通管理處罰條例
    所列之違規事實，本質上為行政處分，係公務員基於職務上
    權力，依法就特定之具體事件所為具有公法上效果之單方行
    政行為，基於公務員為公法上行為具有公信力之原則，該行
    政處分當可被推定為真正，則值勤警員本其維護交通秩序、
    安全職責所為之舉發，自應受到合法、正確之推定。再以庭
    訊時異議人繪製之現場圖、證人何振山繪製之舉發經過現場
    圖及庭呈舉發現場照片相互參照，證人何振山所述情形較符
    合該處加油站所規劃之汽車加油路線及出入口，亦即在該加
    油站加油完畢之車輛應以自中山路出站為常態，而如異議人
    所述其自四維路（實應係北大路）出站且能再直行一段四維
    路（亦係北大路之誤）之情形應較無可能，從而，應認證人
    何振山證述之情形與實際經過較為相符，而異議人前開所辯
    ，尚不可採，其行經有燈光管制之交叉路口闖紅燈右轉之違
    規事實，事證明確，應堪認定。
四、綜上所述，異議人前述車號汽車確有於上揭時地行經有燈光
    管制之交叉路口紅燈右轉之違規，原處分機關認異議人有前
    開違規事實，固屬正確，惟該違規事實，應適用道路交通管
    理處罰條例第53條、第63條第1項第3款之規定予以論處，原
    處分機關依道路交通管理處罰條例第48條第1項第2款、第63
    條第1項第1款及違反道路交通管理事件統一裁罰基準表之規
    定，裁處異議人罰鍰1,800元，並記違規點數1點，即難認為
    允洽，本件異議人之異議雖無理由，惟原處分既有不當，自
    應由本院將原處分撤銷，仍以違反道路交通管理處罰條例第
    53條、第63條第1項第3款及道路交通管理事件統一裁罰基準
    表，裁處其罰鍰2,700元，併記違規點數3點如主文所示，以
    資適法。
據上論斷，應依道路交通案件處理辦法第20條前段，裁定如主文
。
中　　華　　民　　國　　94　　年　　3 　　月　　29　　日
　　　                  交通法庭法　官  歐陽漢菁
以上正本證明與原本無異
如不服本裁定應於送達後5日內向本院提出抗告狀
      　　　                    書記官  沈 芳 君
中　　華　　民　　國　　94　　年　　3 　　月　　30　　日
